ru: Транспортные средства, запчасти и аксессуары > Транспортные средства > Автотранспорт > Служебные и коммунальные транспортные средства > Машины экстренной помощи > Полицейские транспортные средства: Полицейские машины; Полицейские грузовики; Полицейские фургоны
ko: 차량/부품 > 차량 > 자동차 > 서비스 및 유틸리티 차량 > 응급차 > 경찰 차량: 경찰차; 경찰 트럭; 경찰 밴
fr: Véhicules et accessoires > Véhicules > Véhicules terrestres > Véhicules de service et utilitaires > Véhicules d'urgence > Véhicules de police: Voitures de police; Camions de police; Fourgons de police
en: Vehicles & Parts > Vehicles > Motor Vehicles > Service & Utility Vehicles > Emergency Vehicles > Police Vehicles: Police Cars; Police Trucks; Police Vans
zh-TW: 車輛與零配件 > 車輛 > 機動車輛 > 服務與多用途車輛 > 緊急救援車 > 警車: 警車; 警用卡車; 警用廂型車
bg-BG: Превозни средства и части > Превозни средства > Моторни превозни средства > Превозни средства със специално предназначение > Спешни превозни средства > Полицейски превозни средства: Полицейски автомобили; Полицейски камиони; Полицейски ванове
vi: Xe và phụ tùng > Xe cộ > Xe cơ giới > Xe dịch vụ và tiện ích > Xe cứu trợ khẩn cấp > Xe cảnh sát: Xe hơi cảnh sát; Xe tải cảnh sát; Xe tải van cảnh sát
pt-PT: Veículos e peças > Veículos > Veículos motorizados > Veículos de serviço e utilitários > Veículos de emergência > Veículos de policia: Carros de polícia; Camiões de polícia; Carrinhas de polícia
it: Veicoli e parti > Veicoli > Veicoli per terraferma > Veicoli di servizio e commerciali > Veicoli di emergenza > Veicoli della polizia: Auto della polizia; Camion della polizia; Furgoni della polizia
hu: Járművek és alkatrészek > Járművek > Gépjárművek > Szerviz- és haszonjárművek > Sürgősségi járművek > Rendőrségi járművek: Rendőrautók; Rendőrségi teherautók; Rendőrségi furgonok
de: Fahrzeuge & Teile > Fahrzeuge > Kraftfahrzeuge > Service- & Nutzfahrzeuge > Einsatzfahrzeuge > Polizeifahrzeuge: Polizeiauto; Polizei-LKW; Polizeitransporter
th: รถยนต์และชิ้นส่วน > ยานพาหนะ > ยานยนต์ > ยานยนต์เพื่อการบริการและสาธารณูปโภค > รถฉุกเฉิน > รถตำรวจ: รถตำรวจ; รถบรรทุกตำรวจ; รถตู้ตำรวจ
pl: Pojazdy i części > Pojazdy > Pojazdy silnikowe > Pojazdy techniczne i użytkowe > Pojazdy uprzywilejowane > Pojazdy policyjne: Radiowozy; Ciężarówki policyjne; Furgonetki policyjne
ja: 乗り物・パーツ > 乗り物 > 自動車・バイク > サービス・ユーティリティ車両 > 緊急車両 > 警察車両: 警察車両; 警察トラック; 警察バン
sk-SK: Diely pre vozidlá > Vozidlá > Motorové vozidlá > Servisné a úžitkové vozidlá > Pohotovostné vozidlá > Policajné vozidlá: Policajné autá; Policajné nákladné autá; Policajné dodávky
hr-HR: Vozila i dijelovi vozila > Vozila > Motorna vozila > Servisna i pomoćna vozila > Vozila hitnih službi > Policijska vozila: Policijski automobili; Policijski kamioni; Policijski kombiji
tr: Taşıtlar ve Parçalar > Taşıtlar > Motorlu Taşıtlar > Hizmet ve Kullanım Araçları > Acil Durum Araçları > Polis Araçları: Polis Arabaları; Polis Kamyonları; Polis Minibüsleri
nl: Voertuigen en onderdelen > Voertuigen > Landvoertuigen > Service- en bedrijfsvoertuigen > Hulpverleningsvoertuigen > Politievoertuigen: Politieauto's; Politiewagens; Politiebusjes
pt-BR: Veículos e peças > Veículos > Veículos terrestres > Veículos de serviço e utilitários > Veículos de emergência > Veículos policiais: Viatura policial; Caminhões policiais; Vans policiais
nb: Kjøretøy og deler > Kjøretøy > Biler > Service- og brukskjøretøy > Utrykningskjøretøy > Politikjøretøy: Politibiler; Politilastebiler; Politivarebiler
ro-RO: Vehicule și piese > Vehicule > Autovehicule > Vehicule pentru servicii și vehicule utilitare > Vehicule de urgență > Vehicule de poliție: Mașini de poliție; Camioane de poliție; Furgonete de poliție
zh-CN: 交通工具/汽车/飞机/船舶 > 交通工具 > 机动车 > 服务及多功能车 > 应急车辆 > 警用车辆: 警用汽车; 警用卡车; 警用面包车
sl-SI: Vozila in deli > Vozila > Motorna vozila > Servisna in komunalna vozila > Reševalna vozila > Policijska vozila: Policijski avtomobili; Policijski tovornjaki; Policijski kombiji
cs: Vozidla a náhradní díly > Dopravní prostředky > Motorová vozidla > Servisní a užitková vozidla > Záchranářská vozidla > Policejní vozidla: Policejní auta; Policejní nákladní automobily; Policejní dodávky
lt-LT: Transporto priemonės ir dalys > Transporto priemonės > Motorinės transporto priemonės > Tarnybinės ir komunalinės transporto priemonės > Avarinės transporto priemonės > Policijos transporto priemonės: Policijos automobiliai; Policijos sunkvežimiai; Policijos furgonai
fi: Ajoneuvot ja osat > Ajoneuvot > Moottoriajoneuvot > Palvelu- ja hyötyajoneuvot > Hätäajoneuvot > Poliisiajoneuvot: Poliisiautot; Poliisikuorma-autot; Poliisipakettiautot
da: Køretøjer og dele > Køretøjer > Motorkøretøjer > Service- og nyttekøretøjer > Udrykningskøretøjer > Politikøretøjer: Politibiler; Politi-lastbiler; Politi-varevogne
sv: Fordon och delar > Fordon > Motorfordon > Service- och nyttofordon > Utryckningsfordon > Polisfordon: Polisbil; Polislastbilar; Polisvarubilar
es: Vehículos y recambios > Vehículos > Vehículos motorizados > Vehículos de servicio y utilitarios > Vehículos de emergencia > Vehículos policiales: Automóviles de policía; Camiones de policía; Furgonetas de policía
el: Οχήματα & ανταλλακτικά > Οχήματα > Μηχανοκίνητα οχήματα > Οχήματα υπηρεσιών & δημόσιας χρήσης > Οχήματα έκτακτης ανάγκης > Αστυνομικά οχήματα: Αστυνομικά αυτοκίνητα; Αστυνομικά φορτηγά; Αστυνομικά βαν